臺灣高等法院花蓮分院刑事判決        100年度上訴字第120號
上  訴  人
即  被  告  張昱潮
上  訴  人
即  被  告  劉明忠
上列上訴人因違反森林法案件，不服臺灣臺東地方法院100年度
訴字第20號中華民國100年3月14日第一審判決（起訴案號：臺灣
臺東地方法院檢察署99年度偵字第1994號），提起上訴，本院判
決如下：
    主  文
上訴駁回。
    理  由
一、依刑事訴訟法第350條、第361條、第362條、第367條規定，
    不服地方法院之第一審判決而上訴者，須提出上訴書狀，並
    應敘述具體理由，為上訴必備之程式；其所提出之上訴書狀
    並未敘述上訴理由，或僅曾以言詞陳述上訴理由者，均應於
    上訴期間屆滿後20日內補提理由書於第一審法院。第一審法
    院經形式審查，認逾期未補提上訴理由者，應定期間先命補
    正；逾期未補正者，為上訴不合法律上之程式，應以裁定駁
    回。倘已提出上訴理由，但所提非屬具體理由者，則由第二
    審法院以上訴不合法律上之程式，判決駁回。而所謂具體理
    由，必係依據卷內既有訴訟資料或提出新事證，指摘或表明
    第一審判決有何採證認事、用法或量刑等足以影響判決本旨
    之不當或違法，而構成應予撤銷之具體事由，始克當之（例
    如：依憑證據法則具體指出所採證據何以不具證據能力，或
    依憑卷證資料，明確指出所為證據證明力之判斷如何違背經
    驗、論理法則）；倘僅泛言原判決認定事實錯誤、違背法令
    、量刑失之過重或輕縱，而未依上揭意旨指出具體事由，或
    形式上雖已指出具體事由，然該事由縱使屬實，亦不足以認
    為原判決有何不當或違法者（例如：對不具有調查必要性之
    證據，法院未依聲請調查亦未說明理由，或援用證據不當，
    但除去該證據仍應為同一事實之認定），皆難謂係具體理由
    ，俾與第二審上訴制度在請求第二審法院撤銷、變更第一審
    不當或違法之判決，以實現個案救濟之立法目的相契合，並
    節制濫行上訴（最高法院著有97年度台上字第892號判決可
    參）。
二、上訴意旨略以：
  1.張昱潮部分：上訴人張昱潮僅因一時不查，不知此物是森林
    主產物，本來用意係為當花瓶、容器，做觀賞植物用，卻遭
    判處有期徒刑一年六月，對被告有所不公。另被告已判處重
    刑，卻還處罰金新臺幣（下同）9萬元，量刑實屬過重，上
    訴人已得到教訓，將來必痛改前非，望鈞院給予自新機會云
    云。
  2.劉明忠部分：上訴人劉明忠與同案被告張昱潮為朋友，並不
    知張昱潮要其搬運者為森林主產物，卻遭處有期徒刑七月，
    實屬不公，且不知張昱潮除約伊之外，另有其他伙伴，而被
    論以結夥二人以上而加重其刑，量刑實屬過重，上訴人確有
    前往搬運之犯罪事實沒錯，但請求念被告家中小孩還小，給
    予自新機會，從輕量刑云云。
三、經查：
  1.上訴人即被告張昱潮、劉明忠於警詢、偵查中及原審審理時
    對於張昱潮以每日薪資新臺幣（下同）2千元僱用劉明忠、
    潘銀政、董光龍等人，於99年9月28日，由董光龍駕駛自用
    小貨車搭載張昱潮、劉明忠等人，持扣案電動鏈鋸等物，進
    入行政院農業委員會林務局臺東林區管理處管理（以下簡稱
    林管處）之延平事業區第17林班地之國有森林內，共同竊取
    森林主產物牛樟木11塊，山價共3萬元之事實，均坦承不諱
    ，並有卷附贓物認領保管單、刑案現場測繪圖、臺東林區管
    理處關山工作站會勘紀錄、林管處出具之森林主副產物被害
    價格查定書、扣案電動鏈鋸1支等犯罪工具可資佐證，上訴
    人張昱潮、劉明忠結夥2人以上，為搬運贓物，使用車輛而
    竊取森林主產物之犯行，已堪認定。
  2.上訴人張昱潮、劉明忠上訴意旨雖以不知所竊之物為森林主
    產物云云置辯，惟張昱潮、劉明忠於警詢時均坦承竊取查獲
    之牛樟木時，須入山行走約3、4小時始得到達竊取林木地點
    等語，再觀諸卷附現場照片、刑案現場測繪圖及會勘紀錄顯
    示，本件竊盜現場地處深林，被鋸之牛樟木體積甚鉅（參警
    卷第43頁照片），客觀上足認為森林之主要構成物即主產物
    無訛，上訴人猶辯稱不知為森林主產物云云，顯無可取。而
    上訴人劉明忠既受僱於張昱潮，而與張昱潮、潘銀政、董光
    龍等人共同竊盜牛樟木，即已符合森林法第52條第1項第4人
    款結夥2人以上竊取森林主產物之要件，並無疑義。又上訴
    人2人均為累犯，依法應加重其刑，原審乃審酌上訴人2人恣
    意竊取國家森林資源，共竊得森林主產物牛樟木11塊合計約
    326.80公斤，山價（原判決誤載為市價，應予更正）共計30
    ,000元，數量甚鉅，有破壞林地自然生態之虞，兼衡酌上訴
    人張昱潮為竊取牛樟木之出資者及召集人，惡性較為重大，
    非予重判，難收矯正之效，且張昱潮為高職畢業、劉明忠為
    農校肄業之智識程度，及其等之家庭、經濟狀況等一切情狀
    ，分別判處張昱潮有期徒刑1年6月、劉明忠有期徒刑7月，
    併科贓額3倍罰金9萬元，並諭知罰金易服勞役之折算標準，
    已詳敘其量刑依據，並無失出失入之情形，從形式上觀察，
    原判決並無認定事實錯誤、量刑瑕疵或違背法令之情形。上
    訴人張昱潮、劉明忠上訴意旨徒以前詞置辯，並未依據卷內
    證據資料具體指摘原判決關於認定事實、適用法律及量刑有
    何違法或不當，自非合法之上訴理由。
四、綜上，本件上訴人形式上雖提出上訴理由，然該等事由均不
    足以認為原判決有何採證認事違背法令、經驗或論理法則等
    情事，揆諸首揭說明，自非屬得上訴第二審之具體理由。從
    而，本件上訴不合法律上之程式，應予駁回，並不經言詞辯
    論為之。
五、依刑事訴訟法第367條前段、第372條，判決如主文。
中    華    民    國   100    年    8     月    31    日
                  刑事庭審判長法  官  何方興
                              法  官  陳秋錦
                              法  官  林碧玲
以上正本證明與原本無異。
如不服本判決，應於收受送達後10日內向本院提出上訴書狀，其
未敘述理由者，並得於提起上訴狀後10日內向本院補提理由書（
均須按他造當事人之人數附繕本）「切勿逕送上級法院」。
告訴人或被害人如對於本判決不服者，應具備理由請求檢察官上
訴，其上訴期間之計算係以檢察官收受判決正本之日期為準。
中    華    民    國   100    年    8     月    31    日
                              書記官  李閔華